臺灣桃園地方法院刑事判決
111年度審易字第1075號
公  訴  人  臺灣桃園地方檢察署檢察官
被      告  黃志龍


                    居桃園市○○區○○路000巷000號0樓之000室
                   （另案於法務部○○○○○○○○觀察勒戒中）
被告因竊盜案件，經檢察官提起公訴（111年度偵字第2604號、
第8151號、第8367號），被告於本院準備程序進行中，就被訴事
實為有罪之陳述，經本院告知簡式審判程序意旨，並聽取當事人
之意見後，裁定依簡式審判程序審理，判決如下：
    主  文
黃志龍犯如附表編號一至三主文欄所示之罪，分別判處如附表編
號一至三主文欄所示之刑。不得易科罰金之罪部分，應執行有期
徒刑壹年。
未扣案之犯罪所得共計新臺幣貳萬柒仟伍佰元沒收。
    事實及理由
一、犯罪事實：
　　黃志龍意圖為自己不法之所有，基於竊盜之犯意，分別於如
     附表「竊盜時間、地點」欄所示之時間、地點，分別以如
    附表「竊盜方式」欄所示之方式，竊得如附表「犯罪所得」
    欄所示之物。
二、證據名稱：
　㈠被告黃志龍分別於本院準備程序及審理中之自白。
　㈡證人即告訴人蔡佳良、張丁寅及梁秀雲分別於警詢時之陳述
    。
　㈢如附表「書證」欄所示之證據。
三、論罪科刑：
　㈠按刑法第321條第1項第1款，所謂有人居住之建築物，係指該
    建築物事實上有人居住而言。雖不以行竊當時該居住之人適
    在其內為必要，但倘平時並無人居住時，即不能論以該條款
    之罪，蓋本款之所以加重其刑，除因其侵害財產監督權外，
    且妨害居住安寧之故（參照最高法院64年台上字第3164號判
    例、72年台上字第6000號判決）。查就如附表編號一部分，
    被告於本院準備程序中供承該處所僅是單純店家等語（見本
    院卷第64頁），另參以卷內現場照片以觀，該處所內堆放均
    為營業用之器具，晚間無他人留守或看守之跡象，並非住宅
    ，亦非有人居住之建築物（見111年度偵字第2604號卷第64-
    75頁），是被告此部分竊盜犯行，自不構成侵入住宅之加重
    要件。
　㈡次按刑法第321條第1項第2款規定，於108年5月29日公布修正
    ，並自同年月31日生效，原條文之「門扇」修正為「門 窗
    」。於修正前實務向來認為「門扇」專指門戶，即分隔住 
    宅或建築物內外之間的出入口大門，至「其他安全設備」乃
     指門扇、牆垣以外，依通常觀念用以防盜之一切設備，如
    電 網、門鎖及窗戶等。而從該次修正理由明白表示「『門扇
    』 修正為『門窗』……，以符實務用語」等語，可知立法者認 
    為過往將窗戶認定為「其他安全設備」，而非「門扇」之實
     務見解容易造成誤會，為使法條用語符合實際狀況，遂予
    修 法，是新法修正後，窗戶即應屬該條文所規範的「門窗
    」而 非「其他安全設備」。又刑法第321條第1項第2款所謂
     「毀」係指「毀損」，所謂「越」則指「踰越」或「超 越
    」，祇要踰越或超越門扇、牆垣或安全設備之行為，使該 
    門扇、牆垣或安全設備喪失防閑作用，即該當於前揭規定之
     要件。惟如係從門走入或開鎖啟門入室，均不得謂為踰越
    門 扇（最高法院77年度台上字第1130號判決意旨參照）。
    經查：
　⒈就如附表編號一部分，被告係先翻越圍牆進入該址後院，此
    有監視錄影畫面翻拍照片在卷可稽（見111年度偵字第2604
    號卷第37頁），另被告於本院準備程序中亦供承翻越窗戶進
    入該處所等語（見本院卷第64頁），是被告就此部分竊盜犯
    行，自應構成踰越牆垣、窗戶之加重要件。
　⒉就如附表編號二部分，被告以不詳方式破壞該址後門鐵窗並
    自該處侵入，有現場照片在卷可稽（見111年度偵字第8151
    號卷第61-62頁），是被告就此部分竊盜犯行，自應構成毀
    越窗戶之加重要件。
　⒊就如附表編號三部分，被告於本院準備程序中供承該址窗戶
    沒有扣起來，輕輕一推就開了等語（見本院卷第64頁），且
    遍查卷內無積極證據足資證明該址窗戶有遭損壞之情形，是
    被告就此部分竊盜犯行，自應構成踰越窗戶之加重要件。
  ㈢再按刑法第321條第1項第3款之攜帶兇器竊盜罪，係以行為人
    攜帶兇器竊盜為其加重條件，此所謂兇器，其種類並無限制
    ，凡客觀上足對人之生命、身體、安全構成威脅，具有危險
    性之兇器均屬之，且祇須行竊時攜帶此種具有危險性之兇器
    為已足，並不以攜帶之初有行兇之意圖為必要（最高法院79
    年台上字第5253號判例可資參照）。經查：
  ⒈就如附表編號二部分，告訴人張丁寅於警詢時雖供稱被告係
    以不明工具破壞店後方的鐵窗爬進店內行竊等語（見111年
    度偵字第8151卷第36頁），惟現場並未扣得被告犯案工具，
    且遍查卷內無積極證據足資審認被告確有持足供兇器使用之
    不詳工具進入附表編號二所示之地點行竊，則依「罪疑唯輕
    」之原則，自應作對被告有利之認定，而認被告並無攜帶兇
    器竊盜之情事。
  ⒉就如附表編號三部分，告訴人梁秀雲於警詢時雖供稱被告係
    剪斷店後方鋁窗進入行竊（見111年度偵字第8367號卷第38
    頁），惟被告於本院準備程序中供承沒有使用兇器，輕輕一
    推就開了，沒有使用兇器等語（見本院卷第64頁），另現場
    並未扣得被告犯案工具，且遍查卷內無積極證據足資審認被
    告確有持足供兇器使用之不詳工具以竊取如附表編號三所示
    之物之犯行，依「罪疑唯輕」之原則，自應作對被告有利之
    認定，而認被告並無攜帶兇器竊盜之情事。
  ㈣核被告所為，分別係犯：
　⒈就如附表編號一所為，係犯刑法第321條第1項第2款之踰越牆
    垣、窗戶竊盜罪。公訴意旨就此部分認係構成「侵入住宅」
    之加重條件，容有誤會，業如前述，然其基本社會事實相同
    ，且僅屬加重條件之變更，本院仍得予以審理，尚不生變更
    起訴法條之問題。
　⒉就如附表編號二所為，係犯同法第321條第1項第2款之毀越窗
    戶竊盜未遂罪、同法第354條之毀損罪。公訴意旨就此部分
    認尚構成「攜帶兇器」之加重條件，容有誤會，業如前述，
    然其基本社會事實相同，且僅屬加重條件之減少，本院仍得
    予以審理，尚不生變更起訴法條之問題。另公訴意旨雖漏未
    論及被告就此部分犯罪事實同時犯刑法第354條之毀損罪，
    惟此部分犯行與被告被訴犯毀越窗戶竊盜未遂罪之犯行有想
    像競合犯之裁判上一罪關係（詳下述），自為起訴效力所及
    ，且此部分經蒞庭檢察官當庭更正起訴法條（見本院111年
    度審易字第1075號卷第63頁），本院自無庸變更起訴法條，
    附此敘明。
　⒊就如附表編號三所為，係犯同法第321條第1項第2款之踰越窗
    戶竊盜罪。公訴意旨就此部分認尚構成「攜帶兇器」之加重
    條件，容有誤會，業如前述，然其基本社會事實相同，且僅
    屬加重條件之減少，本院仍得予以審理，尚不生變更起訴法
    條之問題。
  ㈤就如附表編號二部分，被告以一行為而犯刑法第321條第2項
    、第1項第2款之毀越窗戶竊盜未遂罪及同法第354條之毀損
    他人物品罪2罪，為異種想像競合犯，應依刑法第55條規定
    ，從一重論以毀越窗戶竊盜未遂罪處斷。
  ㈥被告所犯如附表所示3罪間，犯意各別，行為互殊，應予分論
    併罰。
  ㈦被告就如附表編號二部分，已著手於竊盜行為，惟因尚未竊
    得財物而不遂，為未遂犯，應依刑法第25條第2項規定，依
    法減輕其刑。
  ㈧依照司法院釋字第775號解釋意旨及刑事訴訟法第161條第1項
    可知，檢察官就前階段被告構成「累犯事實」負擔主張及舉
    證責任，並就後階段被告依累犯規定「加重其刑事項」負擔
    主張及說明責任；而前案紀錄表是司法機關相關人員依憑原
    始資料所輸入之前案紀錄，僅供法官了解本案與他案是否有
    同一性、單一性之關聯及被告有無在監在押之情形所用而已
    ，非被告前案徒刑執行完畢之原始資料或影本（最高法院11
    0年度台上大字第5660號裁定意旨參照）。本件於準備程序
    時檢察官並未就累犯之事實及加重其刑事項提出證明方法，
    基於我國刑事審判程序採取改良式當事人進行主義之精神，
    以及刑事訴訟法第163條第2項但書目的性限縮以有利被告事
    項為限，本院自無從僅憑非屬原始資料之被告前案紀錄表，
    遽以依職權認定被告構成累犯之事實。
  ㈨爰審酌被告不思以正當方式獲取財物，竟圖不勞而獲，恣意
    為本件竊盜犯行，顯然欠缺對他人財產權之尊重，惟念被告
    犯後尚能坦承犯行，非無悔意，另雖本件檢察官就被告構成
    累犯或加重其刑事項並未主張或具體指出證明方法，然本院
    仍可就累犯資料在刑法第57條第5款中予以審酌及評價（最
    高法院110年度台上大字第5660號裁定意旨參照），故本院
    斟酌被告前因竊盜案件，經本院以105年度桃簡字第2158號
    判處有期徒刑3月確定，並執行完畢之素行不佳，有臺灣高
    等法院被告前案紀錄表1份可參，兼衡以被告之犯罪動機、
    情節及所生危害暨其生活及經濟狀況、年紀及智識程度等一
    切情狀，分別量處如附表「主文」欄所示之刑，並就得易科
    罰金之刑，諭知易科罰金之折算標準，再就不得易科罰金之
    刑，定應執行之刑如主文，以示懲儆。
四、沒收：
    查被告竊得如附表編號一及編號三所示之現金共計新臺幣2
　　萬7,500元（計算式：1萬7,500元+1萬元=2萬7,500元），屬
    被告之犯罪所得得，且並未實際合法發還予告訴人蔡佳良、
    梁秀雲，應依刑法第38條之1第1項前段規定諭知沒收。
五、應依刑事訴訟法第273條之1第1項、第299條第1項前段、第3
    10條之2、第454條第1項，刑法第321條第2項、第1項第2款
    、第354條、第55條、第25條第2項、第41條第1項前段、第5
    1條第5款、第38條之1第1項前段，刑法施行法第1條之1第1
    項，判決如主文。
六、如不服本判決應於收受判決後20日內向本院提出上訴書狀，
    並應敘述具體理由。其未敘述上訴理由者，應於上訴期間屆
    滿後20日內向本院補提理由書（均須按他造當事人之人數附
    繕本）「切勿逕送上級法院」。
本案由檢察官陳雅譽提起公訴，經檢察官李孟亭到庭執行職務。
中　　華　　民　　國　　111 　年　　7 　　月　　29　　日
                  刑事審查庭  法　官　李雅雯
以上正本證明與原本無異。
如不服本判決應於收受判決後20日內向本院提出上訴書狀，並應
敘述具體理由。其未敘述上訴理由者，應於上訴期間屆滿後20日
內向本院補提理由書（均須按他造當事人之人數附繕本）「切勿
逕送上級法院」。
　　　　　　　　　　　　　　　書記官　沈詩婷  
中　　華　　民　　國　　111 　年　　8 　　月　　1 　　日
附錄本案論罪科刑法條： 
中華民國刑法第321條
犯前條第1項、第2項之罪而有下列情形之一者，處6月以上5年以
下有期徒刑，得併科50萬元以下罰金：
一、侵入住宅或有人居住之建築物、船艦或隱匿其內而犯之。
二、毀越門窗、牆垣或其他安全設備而犯之。
三、攜帶兇器而犯之。
四、結夥三人以上而犯之。
五、乘火災、水災或其他災害之際而犯之。
六、在車站、港埠、航空站或其他供水、陸、空公眾運輸之舟、
    車、航空機內而犯之。
前項之未遂犯罰之。
中華民國刑法第354條（毀損器物罪）
毀棄、損壞前二條以外之他人之物或致令不堪用，足以生損害於
公眾或他人者，處2 年以下有期徒刑、拘役或5 百元以下罰金。
附表：
編號 竊盜時間、地點 被害人 竊盜方式、竊得財物 主     文 一 110年9月2日下午11時3分許 蔡佳良 （提出告訴） 黃志龍意圖為自己不法之所有，基於竊盜之犯意，於左揭時間，騎乘車牌號碼000-0000號普通重型機車（下稱A車）行經左列地點即蔡佳良所經營之包子店後方時，見左列地點後方窗戶未上鎖，即下車翻越圍牆進入後院後，並開啟未上鎖之窗戶及自該處侵入店內，徒手竊取現金新臺幣（下同）1萬7,500元，並於得手後騎乘A車逃離現場。 黃志龍犯踰越牆垣、窗戶竊盜罪，處有期徒刑柒月。  桃園市○○區○○○○街000號     書證 ①現場照片、監視錄影畫面翻拍照片。 ②刑案現場勘察報告、現場勘察照片、被告黃志龍所騎乘之車牌號碼000-0000號普通重型機車照片。 ③勘察採證同意書。    犯罪所得 現金新臺幣1萬7,500元。   編號 竊盜時間、地點 被害人 竊盜方式、竊得財物 主     文 二 110年11月4日凌晨0時8分許 張丁寅 （提出告訴） 黃志龍意圖為自己不法之所有，基於竊盜之犯意，於左揭時間，騎乘A車至左列地點即張丁寅所經營之小吃店後門，以不詳方式破壞左列地點之後門鐵窗後，致鐵窗上鐵條凹折損壞而不堪用，並自該處侵入店內，於著手搜尋財物之際，因未尋得財物而未得逞，並騎乘A車逃離現場。 黃志龍犯毀越窗戶竊盜未遂罪，處有期徒刑伍月，如易科罰金，以新臺幣壹仟元折算壹日。  桃園市○○區○○路000號     書證 ①監視錄影畫面翻拍照片、被告黃志龍到案時衣著照片、現場照片。 ②車牌號碼000-0000號車輛詳細資料報表。    犯罪所得 無。   編號 竊盜時間、地點 被害人 竊盜方式、竊得財物 主     文 三 110年11月4日凌晨1時22分許 梁秀雲 （提出告訴） 黃志龍意圖為自己不法之所有，基於竊盜之犯意，於左揭時間，騎乘A車至左列地點即梁秀雲所經營之火鍋店，直接推開未上鎖之窗戶，並自該處侵入店內，徒手竊取置於收銀機內之現金新臺幣1萬元，並於得手後騎乘A車逃離現場。 黃志龍犯踰越窗戶竊盜罪，處有期徒刑柒月。  桃園市○○區○○路000號     書證 ①車牌號碼000-0000號車輛詳細資料報表。 ②桃園市政府警察局八德分局高明派出所發生竊盜案件紀錄表。 ③監視錄影畫面翻拍照片。    犯罪所得 新臺幣1萬元。